【裁判字號】    95,訴,479
【裁判日期】    950529
【裁判案由】    毒品危害防制條例
【裁判全文】
臺灣高雄地方法院刑事判決               95年度訴字第479號
公  訴  人  臺灣高雄地方法院檢察署檢察官
被      告  甲○○
上列被告因毒品危害防制條例案件，經檢察官提起公訴（95年度
毒偵字第796 號），本院於準備程序進行中，被告就被訴事實為
有罪之陳述，經合議庭裁定由受命法官依簡式審判程序獨任審理
，判決如下：
    主  文
甲○○連續施用第一級毒品，處有期徒刑陸月，如易科罰金，以
參佰元折算壹日。
    事  實
一、甲○○前於民國88年間，因施用毒品案件，經本院以88 年
    度毒聲字第7838號裁定送觀察、勒戒後，認有繼續施用毒品
    之傾向，再經本院以88年度毒聲字第8337號裁定令入戒治處
    所施以強制戒治，嗣經停止戒治，再因施用毒品而撤銷停止
    戒治，復令入戒治處所戒治，於90年3 月19日強制戒治期滿
    執行完畢翌日釋放。又其於91年間，因施用毒品案件，經檢
    察官起訴並聲請送強制戒治，經本院以91年度毒聲字第906
    號裁定施以強制戒治，於92年2 月24日強制戒治期滿執行完
    畢釋放，而其施用毒品起訴部分及另涉犯偽造文書案件，則
    經本院分別以91年度訴字第3210號判決判處施用第一級毒品
    處有期徒刑10月、施用第二級毒品處有期徒刑5 月，應執行
    有期徒刑1 年2 月，以及91年度易字第2388號判決判處有期
    徒刑4 月確定；上開3 罪復經本院裁定應執行有期徒刑1 年
    5 月確定。嗣其於92年間，因毒品案件，經本院以92年度訴
    字第1779號判決，判處施用第一級毒品處有期徒刑1 年2 月
    、持有第二級毒品處有期徒刑6 月，應執行有期徒刑1 年2
    月確定，上開各罪經定應執行之刑後並接續執行，於94年10
    月14日假釋付保護管束（未構成累犯）。
二、詎甲○○猶不知戒絕悔改，於上開案件假釋期間內，明知海
    洛因業經公告列為毒品危害防制條例第2 條第2項 第1 款所
    規定之第一級毒品，不得非法施用，竟於上開強制戒治執行
    完畢釋放後5 年內，基於施用第一級毒品海洛因之犯意，於
    94年12月18日上、下午某時，在高雄醫學院，以將海洛因摻
    入香煙吸食方式，連續施用第一級毒品海洛因2 次。嗣因臺
    灣高雄地方法院檢察署觀護人於上開時間採集甲○○尿液，
    經送驗結果，呈海洛因代謝物嗎啡陽性反應而悉上情。
三、案經臺灣高雄地方法院檢察署檢察官主動簽分偵查起訴。
    理  由
一、本件被告甲○○所犯係死刑、無期徒刑、最輕本刑為3 年以
    上有期徒刑以外之罪，其於準備程序中就被訴事實為有罪之
    陳述，經法官告知簡式審判程序之旨，並聽取公訴人及被告
    之意見後，認為適宜由受命法官獨任進行簡式審判程序，依
    刑事訴訟法第273 條之1 第1 項規定，裁定由受命法官獨任
    進行審判程序，合先敘明。
二、訊據被告對於上揭施用第一級毒品海洛因之事實，坦承不諱
    ，而被告為警所採之尿液，經送台灣檢驗科技股份有限公司
    ，以酵素免疫法（EIA） 及氣相層析質譜法（GC/MS） 方法
    檢驗結果，呈嗎啡陽性反應，此有臺灣檢驗科技股份有限公
    司95年1 月3 日報告編號KH2005C0000000號濫用藥物尿液檢
    驗報告及尿液採證檢驗對照表各1 紙附卷可稽。是被告自白
    與事實相符，被告施用第一級毒品海洛因2 次之犯行，應堪
    認定。
三、被告前因88年間，因施用第二級毒品安非他命案件，經本院
    以88年度毒聲字第7838號裁定送觀察、勒戒後，認有繼續施
    用毒品之傾向，再經本院以88年度毒聲字第8337號裁定令入
    戒治處所施以強制戒治，嗣經停止戒治，再因施用毒品而撤
    銷停止戒治，復令入戒治處所戒治，於90年3 月19日強制戒
    治期滿執行完畢翌日釋放，此有本院院內索引卡紀錄表報表
    暨臺灣高等法院被告前案紀錄表各1 紙在卷可參，是被告係
    在90年3 月19日強制戒治執行完畢釋放後，5 年內再犯毒品
    危害防制條例第10條第1 項之罪，應依毒品危害防制條例第
    23條第2 項之規定，予以處罰。
四、核被告所為，係犯毒品危害防制條例第10條第1 項之施用第
    一級毒品罪。被告持有第一級毒品後進而施用，其持有之低
    度行為均應為施用之高度行為所吸收，故不另論其持有毒品
    罪。又被告先後2 次施用毒品之犯行，時間緊接，犯罪構成
    要件相同，顯係基於概括犯意為之，應依連續犯之規定論以
    1 罪，然因被告係同1 日施用，且坦承犯行，態度良好，爰
    不加重其刑。爰審酌被告前因施用毒品經觀察、勒戒之程序
    後，仍不知悛悔，不思戒除惡習，竟再次施用毒品自戕其身
    ，顯然缺乏戒絕毒品之決心，惟其行為尚未害及他人及其犯
    後坦承犯行，態度尚稱良好等一切情狀，量處如主文所示之
    刑，並諭知易科罰金之折算標準。
五、至於被告於假釋期間，再為本件施用毒品犯行，公訴人請求
    本院撤銷其假釋云云，惟查撤銷假釋之程序，理應由公訴人
    於本案確定後，始可聲請撤銷假釋，公訴人於起訴書逕向本
    院聲請撤銷其假釋，容有未合，併予指明。
據上論斷，應依刑事訴訟法第273 條之1 第1 項、第299 條第1
項前段，毒品危害防制條例第10條第1 項，刑法第11條前段、第
56條、41條第1 項前段，罰金罰鍰提高標準條例第1 條前段、第
2條 ，判決如主文。
本案經檢察官乙○○到庭執行職務。
中    華    民    國    95    年    5     月    29    日
                  刑事第十庭    法  官  楊淑珍
以上正本證明與原本無異。
如不服本判決，應於判決送達後10日內，向本院提出上訴狀。
中    華    民    國    95    年    6     月    1     日
                                書記官  林秀敏
附錄本件論罪法條全文：
毒品危害防制條例第10條
施用第一級毒品者，處6月以上5年以下有期徒刑。
施用第二級毒品者，處3年以下有期徒刑。


司法院資訊處製作；財團法人民間司法改革基金會備份。
